Inventaris van het archief van de Directie van de Levantse Handel en de Navigatie in de Middellandse Zee, (1614) 1625-1826 (1828)
Nationaal Archief, Den Haag
- DIRECTIE TE AMSTERDAM, A.
  - "Remonstrantieboeken", voornamelijk rekesten en brieven aan de Staten-Generaal, Staten van Holland, burgemeesters van Amsterdam enz, 1627-1828; 73-85; 13 delen
    - 1816-1825, 84
    - 1825-1828, 85
  - "Nominatieboek", 1625-1800; 86; 1 deel
    Bevat de originele akte van instelling van de directie te Amsterdam, een register van aanstelling van directeuren van 1625-1794 en vanaf 1652 de oorspronkelijke rekesten met voordrachten van directeuren aan burgemeesters van Amsterdam met de voorziening in de vacatures in de directie ontstaan en de aanstelling van burgemeesters in de marge.
  - "Placcaatboeken", 1625-1819; 87-96; 9 banden en 1 pak
    Bevatten plakkaten, resoluties, capitulaties, reglementen, instructies, formulieren etc. betreffende de directie, de consuls en de handel. Deze bundels zijn grotendeels van dezelfde inhoud en hebben (volgens de inventaris van 1810) gediend tot bijzonder gebruik van de leden.
    - Deel I, 1625-1737, 87
    - Deel II, 1625-1737, 88
    - Deel III, 1625-1762, 89
    - 1648-1717, "4e deel", 91
    - 1625-1762, 92
    - 1625-1762, 93
    - 1625-1762, 94
    - 1625-1736, 95
    - 1633-1819, 96; 1 pak
    - 1652-[1808], 90
  - Brieven van de vertegenwoordigers te Constantinopel, van de consuls en andere ambtenaren in de Levant en langs de Middelandse Zee, 97-192
    - Constantinopel, 1630-1827, 97-120; 34 pakken
      - 1669-1675, 97
      - 1676-1682, 98
      - 1683-1688, 99
      - 1689-1703, 100
      - 1704-1726, 101
      - 1727-1738, 102
      - 1739-1744, 103
      - 1745-1747, 104
      - 1748-1755, 105
      - 1756-1763, 106
      - 1763-1765, 107
      - 1766-1771, 108
      - 1772-1776, 109
      - 1777-1780, 110
      - 1781-1782, 111
      - 1783-1784, 112
      - 1785-1789, 113
      - 1790-1793, 114
      - 1794-1796, 115
      - 1797-1799, 116
      - 1800-1803 oktober, 117
      - 1803 september-1808, 118
      - 1809-1810, 1814-1817, 119
      - 1818-1827, 120
    - Saloniki, 1736-1808, 121; 1 pak
    - Smyrna, 1657-1826, 122-160; 39 pakken
      - 1657-1665, 122
      - 1668-1674, 123
      - 1675-1680, 124
      - 1681-1688 juli, 125
      - 1688 juli-1691, 126
      - 1692-1695, 127
      - 1696-1700, 128
      - 1701-1705, 129
      - 1706-1711, 130
      - 1712-1715, 131
      - 1716-1719, 132
      - 1720-1723, 133
      - 1724-1731, 134
      - 1732-1738, 135
      - 1739-1745, 136
      - 1746-1747, 137
      - 1748-1750, 138
      - 1751-1754, 139
      - 1755-1759, 140
      - 1760-1763, 141
      - 1764-1768, 142
      - 1769-1773, 143
      - 1774-1778, 144
      - 1779-1783, 145
      - 1784-1787, 146
      - 1788-1789, ook aan Directie Rotterdam, 147
      - 1790-1792, ook aan Directie Rotterdam, 148
      - 1793-1795, ook aan Directie Rotterdam (1793), 149
      - 1796-1797, 150
      - 1798, 151
      - 1799-1801, 152
      - 1802-1803, ook aan Directie Rotterdam, 153
      - 1804-1805, 154
      - 1806, 155
      - 1807, ook aan Directie Rotterdam, 156
      - 1808, ook aan Directie Rotterdam, 157
      - 1809-1810, ook aan Directie Rotterdam, 158
      - 1813-1818, 159
      - 1819-1826, 160
    - Aleppo en Cyprus, 1627-1826, 161-167; 7 pakken
      - Aleppo, 1627-1694; Cyprus, 1628-1633, 1680-1689, 161
        Bevat 1 omslag stukken betreffende procedures tegen de gewezen consul te Aleppo, Egidio Mesteeke, 1665-1668.
      - 1695-1714, 162
      - 1715-1733, 163
      - 1734-1760, 164
      - 1761-1783, 165
      - 1784-1792, 166
        Bevat 2 omslagen processtukken zaak Samuel en Mordechai Cohen, 1787-1792.
      - 1794-1810, 1814-1824, 1826, 167
    - Egypte, 1633-1826, 168; 1 pak
    - Tripoli, 1684-1805, 169-171; 3 pakken
      - 1684, 1714-1770, 169
      - 1773-1777, 1780-1786, 170
      - 1787-1796, 1799, 1805, 171
    - Algiers, Tunis en Marokko, 1628-1827, 172; 1 pak
    - Cadiz, 1657-1826, 173-175; 3 pakken
      - 1657-1694, 1696-1702, 1718, 1735, 1737-1745, 1771-1778, 173
      - 1779-1799, 174
      - 1800-1805, 1815-1826, 175
    - Gibraltar, 1734-1826, 176; 1 pak
    - Madrid, Sevilla, Coruña en Napels, 1694-1819, 177; 1 pak
    - Malaga, 1656-1826, 178; 1 pak
    - Alicante, 1660-1826, 179; 1 pak
    - Balearische eilanden, Yvica, 1745-1820, 180; 1 pak
    - Barcelona, 1660-1826, 181; 1 pak
    - Lissabon, 1651-1792, 182; 1 pak
    - Marseille, Toulon, Parijs, Cette, 1628-1826, 183-184; 2 pakken
      - 1628-1690, 1729-1784, 183
      - 1785-1791, 1817-1826, 184
    - Genua, Nice, Cagliari, 1628-1826, 185; 1 pak
    - Livorno, 1664-1826, 186-188; 3 pakken
      - 1644-1694, 1696-1718, 186
      - 1720-1759, 187
      - 1760-1803, 1815-1826, 188
    - Napels, Sicilië, Kerkelijke Staat, 1662-1826, 189; 1 pak
    - Venetië, 1651-1796, 190; 1 pak
    - Triëst, Malta, Korfu, Zante, Morea, 1722-1826, 191; 1 pak
    - Brieven uit het buitenland, 1632-1816, 192; 1 pak
      Vooral van correspondenten of expediteurs te Wenen.
      Hierin ook 5 brieven van prof. Turettin uit Genève betreffende het Nieuw-Griekse testament en brieven van de commandeur Johan van Galen uit Livorno, 1652-1652.
  - Brieven uit het binnenland ingekomen bij de verschillende directies, 1633-1828; 193-219; 27 pakken
    - 1633-1667, 193
      In dit bestanddeel bevindt zich Jacob van Dam's 'Rapport [...] wegen sijn wedervaren op reijse tusschen Nederlant en Ragousa [...]' uit 1667, waarvan een transcriptie aanwezig is in de bibliotheek van het Nationaal Archief o.d.t.
      R.C. Hol, The Ragusa-disaster of 1667 (2009)
      .
    - 1668-1673, 194
    - 1674-1678, 195
    - 1679-1682, 196
    - 1683-1687, 197
    - 1688-1692, 198
    - 1693-1703, 199
    - 1704-1706, 200
    - 1707-1711, 201
    - 1715-1725, 202
    - 1726-1731, 203
    - 1732-1737, 204
    - 1738-1743, 205
    - 1744-1747, 206
    - 1748-1752, 207
    - 1753-1756, 208
    - 1757-1762, 209
    - 1763-1770, 210
    - 1771-1784, 211
    - 1785-1789, 212
    - 1790-1793, 213
    - 1794-1797, 214
    - 1798-1803, 215
    - 1804-1811, 216
    - 1814 november - 1819, 217
    - 1820-1823, 218
    - 1824-1829, 219
  - Notulen van de Algemene vergaderingen, 1689-1820; 220-221; 2 pakken
    Ontbreken 1712, 1713, 1718, 1723, 1759, 1770, 1778, 1781, 1790, 1795, 1796, 1798, 1799, 1801, 1806, 1809-1814, 1817
    - 1689-1765, 220
    - 1766-1820, 221
  - Extract-resoluties van de Staten-Generaal en andere regeringsbesluiten, met bijlagen, 1684-1828; 222-233; 12 pakken
    - 1684-1769, 222
    - 1770-1780, 223
    - 1781-1786, 224
    - 1787-1788, 225
    - 1789-1791, 226
    - 1792-1796 januari 8, 227
    - 1796-1798, 228
    - 1799-1802 november, 229
    - 1803, 230
    - 1804-1808, 231
    - 1814 november 26 - 1820, 232
    - 1821-1828 mei 31, 233
  - Koninklijke Besluiten, 1814-1827; 234; 1 pak
  - Register op de resoluties van de Staten-Generaal betreffende de Levantse handel, 1614-1754; 235
  - Rekesten en missiven aan de Staten, Generaal, de Staten van Holland, de Admiraliteiten, de burgemeesters van Amsterdam, etc., 1630-1794; 236
  - Stukken betreffende de posterijen, 1641-1716; 237
  - Diverse stukken, 238
    - Extract uit het Groot Memoriaal van de stad Amsterdam houdende particuliere instructie voor de visitateurs van de schepen van Amsterdam naar de Middelandse Zee, dubbel exemplaar, 1628 januari 28, 1
    - Rekest van Amsterdamse kooplieden aan de regering van Amsterdam met verzoek tot aanstelling van een aantal gecommitteerden tot de Levantse handel, 1629 augustus 31, notarieel afschrift dd. 1669 juli 20, 2
    - Brief van de Staten-Generaal aan haar ambassadeurs in Frankrijk, ten geleide van een rekest van de Directie van de Levantse Handel, betreffende nieuwe belastingen op Nederlandse schepen in Frankrijk geheven, afschrift, 1628 maart 16, 3
    - Notariële insinuatie aan consul Cornelio Witss, door notaris Gerrit Coren te Amsterdam, op last van de Directie van de Levantse Handel, 1637 augustus 19, 4
    - Notariële insinuatie aan Bartholomeus Rosendael, secretaris van de Directie van de Levantse Handel, door notaris Jan Wernaertsen te Amsterdam, op last van Paulo de Willem en Gerrit Reijnst, 1640 februari 27, 5
    - Brief van de Directie van de Levantse Handel aan de Staten-Generaal ten geleide van de jaarrekening 1642, afschrift 1643 juni 17, 6
    - Brief aan Wouter Jacobsz Scharp, ontvanger van de convooien en licenten te Schiedam en akte van aanstelling voor Gerrit Burger te Rotterdam tot ontvanger van de Directie, afschriften 1648 maart 17, 1646 maart 16, 7
    - Stukken betreffende Lamberto Verhaer, (gewezen) agent te Tunis, 1649, 8
    - Stukken betreffende het schip St. Sebastian uit Enkhuizen, 1651-1654, 9
    - Stukken betreffende de vredehandelingen met Engeland, 1652, 10
    - Brief aan de koning van Frankrijk betreffende de confiscatie van het schip Le Levreau Rouge, afschrift1657 oktober 2, 11
    - Extract uit het Groot Memoriaal van de stad Amsterdam betreffende onenigheden tussen de directies Hoorn en Amsterdam van de Levantse Handel, 1658, 12
    - Stukken betreffende een brief van de consul te Sevilla, Deutecom, 1661, 13
    - Stukken betreffende de aanstelling van Jan Joosten Bras, collecteur van de lastgelden van de Middelandse Zee te Rotterdam, afschriften 1663, 14
    - Stukken betreffende een rekest van de Directie van de Levantse Handel aan de vroedschap van Amsterdam om het lichten van doorr de vroedschap beheerde gelden vanwege het betalen van een schadevergoeding aan Turkije, 1663 oktober 16, 15
    - Nota betreffende de redenen waarom de Directie een plakkaat tot de aanbouw van fregatten heeft opgesteld, [1660], 16
    - Brieven van de gecommiteerden uit de Admiraliteiten aan de Staten-Generaal over een rekest van de Directie betreffende een belasting van 1% op goederen komende uit de Levant,1666, 17
    - Stukken betreffende de betaling van de onkosten van Henrico d'Azevedo gedurende zijn zending naar Algiers gemaakt, 1666-1669, 18
    - Notitie betreffende het verhandelde in de Staten van Holland over het wijzigen van het last- en veilgeld, met kopie-brieven aan de stad Leiden betreffende een verzoek van die stad om te mogen participeren in de Directie door middel van het aanstellen van een directeur, 1668, 19
    - Stukken betreffende het geschil tussen de Admiraliteit te Amsterdam en de Directie over een schuld van ruim 37.000 gulden in het jaar 1633 door de ontvanger Hoefijser aangegaan, 1668-1669, 20
    - "Verschijde berighten over het onregtmatigh inhouden van de 1/2 vragtpenningen als mede 1 percento door de heeren directeuren van Rotterdam", 1671, 21
      De stukken waren blijkens aantekening op 29 april 1837 gevonden in het brievenboek 1665-1672 van de Directie Amsterdam
    - Concepten van een remonstrantie aan de Staten-Generaal betreffende ontlasting van de Schale te Smyrna, getiteld "Het onvermogen van de Camer der Levantschen Handel", 1671, 22
    - Stukken betreffende klachten over de resident Colyer te Constantinopel en de consul Van Dam te Smyrna, 1672-1676, 23
    - Concept-rekest aan de Gecommitteerde Raden ter Admiraliteit in Friesland over de 1% heffing op Levantse goederen, 1674, 24
    - Rekest aan de Staten van Holland met klachten over het financiële beheer door de directie te Rotterdam, met bijlagen, 1674, 25
    - Memorie over de schippers gekomen uit de de Straat en uit Cadiz opgesteld door Frans Reael voor secretaris Johannes van Groll, 1674, 26
    - Overeenkomst tussen de directies van Amsterdam en Rotterdam, afschriften, 1674 juli 20, 27
    - Stukken betreffende het proces Directie Levantse Handel contra Johan Hulst qq, 1673, 28
    - Stukken betreffende het proces Directie Levantse Handel contra de Nederlandse Natie te Aleppo ( mr. Pieter Hulst qq), 1677-1678, 29
    - Ordonnantie van de Staten-Geneneraal gericht aan de Consul te Smyrna over de te betalen consulaatsrechten door de vloot komende uit Cadiz, 1675, 30
    - Nadere insinuatie tegen Sijmon Burger, schipper van het schip St. Barbera gekomen van Smyrna op 9 april 1677, verleden voor notaris François Meerhout de Jonge te Amsterdam, 1677, 31
    - Processtukkken directie Levantse Handel contra de Nederlandse Natie te Aleppo en over de rechtsmacht van de plaatselijke consul z.d., 32
    - Tractaat van Vrede en Commercie tussen de Verenigde Nederlanden en Frankrijk, gedrukt, 1678, 33
    - Rapport van de visitatie van schepen door Dirck Clasen van Leeck, 1682, 34
    - Plakkaat op de grote equipage etc. van schepen varende door de straat van Gibraltar naar de Middellandse Zee en de Levant, gedrukt, 1663, 35
    - Rekesten van diverse schippers aan de stad Amsterdam om op te treden tegen personen die het reglement van de vaart op de Levant overtreden, met kanttekening van N. Witsen, 1682, 36
    - Stukken betreffende het schip "De Fortuijn', schipper Pieter Alberts Hooft, uit Aleppo hier te lande gekomen, 1683, 37
    - Sententie van de Vierschaar te Amsterdam tegen Nicolaes Caes schoonzoon van wijlen Hendricq Reael, 1682, 38
    - Extract uit de notulen van het College ter Admiraliteit van Amsterdam rakende de slechte invordering van lastgelden en het 1 percent van Rotterdam, 1683, 39
    - Stukken betreffende de uitvinding van een fonds voor de financiering van de consulaten te Tunis en Tripolis en de onvoldoende invordering van het 1 percent en de lastgelden etc. door de directie te Rotterdam, 1684, 40
    - Stukken betreffende een voorstellen tot het formeren van een sociëteit voor de vaart op Smyrna, naar Engels model, 1684, 41
    - Stukken betreffende Smyrna, 1686, 42
    - Stukken betreffende het aangaan en formeren van een obligatielening, gedrukt, 1686-1693, 43
    - Papieren betreffende de vaart door de Straat (van Gibraltar), bemanning en uitrusting der schepen en plakkaat van 2 december 1667, 1681-1686, 44
    - Insinuatie door Pieter Dirckzen Visser, schipper op het schip De Visser aan Johan van Grol, secretaris van de directie, 1686, 45
  - Diverse stukken, 239
    - Processtukken Directie van de Levantse Handel contra de "gewezen" secretaris Pieter Gerard van de Poel, 1721, 1
    - Aanspraak door de Directie van de Levantse Handel gedaan in de Nationale Vergadering,1796 maart 4, 2
    - Tarief van waardering der inkomende en uitgaande goederen welke met Nederlandse schepen in de Leventse havens aangebracht en van daar uitgevoerd worden, gedrukt, 1819 september 21, 3
    - Concepten of afschriften van brieven gericht aan J. Bosscha, secretaris-generaal van het Ministerie van Buitenlandse Zaken, 1802, 1807, 4
    - Nota's van zaken die nog onder de aandacht van de regering gebracht moeten worden, 1801, 5
    - Staat van uitstaande leningen, 1811, 6
    - Ontwerp of afschrift van een notariële akte waarbij niet nader genoemde comparanten zich verbinden een gezamenlijke rederij op Smirna op te richten, z.d., 7
    - Instructie voor Baerent Poeraet in het proces van de Directie van de Levantse Handel contra [Ma Hen Chitty], z.d., 8
    - Stukken betreffende het convooieren van Levantvaarders, 1689, 9
    - Attestatie, verleden voor notaris Dirricq van der Groei te Amsterdam, van vier Turken waarin zij verklaren dat de Staten-Generaal hen na hun vlucht uit Frankrijk geholpen heeft na hun vaderland terug te keren, afschrift 1690 december 23, 10
    - Calculatie bij schatting van de lading van een schip te Alexandrië, z.d., 11
    - Bericht van de Directie van de Levantse Handel op een rekest van de Genuese kapitein Francisco Maira Levante aan de Admiraliteit, 1695, 12
    - Lijst met vrachtprijzen van Smyrna naar Amsterdam, z.d., 13
    - Manifest van goederen voor rekening van Joseph de la Pinja geladen te Alexandrië en bestemd voor Rotterdam door het schip de Groote Eendraght, kapitein Abraham Wiltschut, 1697 juli 7, 14
    - Notitie met opmerking op de overgeleverde rekesten van de kooplieden te Smyrna tegen Van Dam en Colijer, z.d., 15
    - Nota betreffende geschil tussen Levantse kooplieden te Amsterdam over veilgelden, z.d., 16
    - Stukken betreffende het verbod van invoer van Levantse en Perzische waren anders dan aangevoerd met Nederlandse schepen, 1699, 17
    - Stukken betreffende het rekest van Asriel a Cohen Perachia [of Perachia a Cohen] om tot consul te Saloniki benoemd te worden, 1713, 18
    - Stukken betreffende de nalatenschap van Johannes van de Velde, overleden te Smyrna,1711, 19
    - Stukken betreffende klachten van Turken over Turkse schepen en goederen door Zeeuwse commissievaarders genomen, 1710-1715, 20
    - Stukken betreffende het verzoek van de Directie van de Levantse Handel tot vermindering van de tractementen van de ambassadeur Coijer te Constantinopel en van de consul De Hochepied te Smyrna en de geschenken daar uit te delen, 1711-1716, 21
    - Brief van de Staten-Generaal betreffende verzoek van de consul te Smyrna De Hochepied tot opheffing van de belasting van dubbele consulaatsrechten, met bijlage, 1714, 22
    - Extract-resolutie van de Staten van Holland betreffende verzoek tot wijziging van het reglement van de monture voor schepen varen op de Levant, 1716 december 22, 23
    - Brief van de Staten-Generaal betreffende het verbod van de Turkse sultan om Venetiaanse goederen op schepen van andere mogendheden in te voeren, met bijlage, 1716, 24
    - Lijsten van tractementen die door de Directie Levantse Handel wordt betaald, [ca. 1725], 25
    - Kwitantie van Diederick en Gerard Beus voor Jean Gonnet, 1733, 26
    - Akte van aanstelling en instructie voor Jacob van der Merct als commissaris op Texel, 1734, 27
    - Stukken betreffende de heffing van 1% Levantrecht, 1735, 28
    - Kopie-brief van de Directie Levantse Handel aan de consul De Hochepied te Smyrna, 1735 december 7, 29
    - Stukken betreffende het omslaan van de extra-avanciën, 1708, 1708, 30
    - Stukken betreffende de heffing te Amsterdam gevorderd van het Toscaanse schip Bella Toscana uit de Levant gearriveerd, 1736, 31
    - Akte van aanstelling en instructie voor Justinus Leydstar als thesaurier te Constantinopel, 1736, 32
    - Stukken betreffende heffing van consulaatsrechten te Cadiz, 1730-1736, 33
    - Instructie voor de visitateur van de schepen varende naar Cadiz en Sevilla, 1737, 34
    - Akte van aanstelling en instructie voor Hugo de Wild als ontvanger, 1740, 35
    - Stukken betreffende door Spanje genomen of opgebrachte Nederlandse schepen tijdens de Spaanse Successieoorlog, 1746-1750, 36
    - Rekeningen van de Admiraliteit van Rotterdam voor de Directie van de Levantse Handel vanwege in dienst genomen manschappen, 1748, 37
    - Extract-resolutie van de regering van Amsterdam betreffende het recht van directeuren van de Levantse Handel om in de kerkbanken van kerkmeesters te mogen zitten, 1748 januari 26, 38
    - Akkoord gesloten tussen de directies te Rotterdam en Amsterdam betreffende de invordering van lastgelden, met rapport over onenigheden tussen beide directies ontstaan naar aanleiding van het in Amsterdam aangekomen Rotterdamse schip De Emerencia uit Livorno, 1745, 39
    - Lijst van tariefswijziging van te betalen consulaatsrechten voor de Levant, 1766, 40
    - Staten van de Levantse handel en van de inkomsten van de Directie over de jaren 1698-1718, [1719], 41
    - Stukken betreffende drie obligaties ten laste van de Generaliteit aan de Directie overgedragen, 1766, 42
    - Stukken betreffende de quarantaineplaats te Tiengemeten, 1768-1771, 43
    - Akte verleden voor notaris Cornelis van der Looij te Rotterdam waarin een vordering op de Turkse regering door, de reders van het schip Margaretha Catherina wordt overgedragen aan de Directie, 1772 april 28, 44
    - Concept van een adres van de Directie aan de Staten-Generaal betreffende de eis van de Admiraliteit van de Maze om betaling van onkosten naar aanleiding van het vervoer van de ambassadeur Van Haeften naar Constantinopel 1778, 44
      Ontbreekt (2017)
    - Brief van de Directie aan de regering van Rotterdam betreffende de aanhouding van het Rotterdamse schip d'Herman, kapitein Cornelis Evertse in Marseille, afschrift, 1778, 45
    - Extract-resolutie van de Admiraliteit op de Maze betreffende klachten van de consul Coops over de kapiteins Van Gennep en Van Son, 1779 juni 1, 46
    - Stukken betreffende salarissen en geschenken te Algiers, behandeld in een vergadering van de Directie op 7 maart 1795 1793-1794, 47
    - Begroting van baten en lasten van de Directie voor het jaar 1796, 1795, 48
    - Nota van Herman Bostendonk betreffende voorstel van secretaris Van Marselis om ontheffing van extra belasting van reeds gearriveerde schepen, 1795 mei 10, 49
    - Stukken betreffende een te sluiten handelstractaat met Spanje, 1795-1796, 50
    - Stukken betreffende het schip La Madonna del Buon Consiglio afkomstig uit Ragusa (Dubrovnik), 1796, 51
  - Thesaurieboeken van Constantinopel, 1710-1826; 240-241
    - 1710-1725, 240
    - 1820-1826, 241
  - Kopiebrieven van de thesaurier te Constantinopel, 1779-1802; 242
  - Register van uitgaven voor het paleis te Constantinopel, 1747-1771; 243
  - Thesaurieboeken van Smyrna, 1709-1826; 244-246
    - 1709-1730, 244
    - 1796-1822, 245
    - 1823-1826, 246
  - Thesaurieboek van Aleppo, 1709-1746; 247
  - Journalen, 1690-1781; 248-249
    - 1690-1708, 248
    - 1764-1781, 249
  - Rekeningboek, 1814-1824; 250
  - Registers van last- en tanzagelden, 1793-1826; 251-255
    - 1793-1802, 251
    - 1803-1810, 252
    - 1815-1821, 253
    - 1822-1824, 254
    - 1815-1826, 255
  - Contrarol van het lastgeld, 1697-1715; 256
  - "Ordonnantiën lastgelden", 1783-1807; 257-258
    - 1783-1792, 257
    - 1792-1807, 258
  - Rekeningen van ordonnanties op de ontvanger, 1669-1680; 259
  - Voorheen inv. nrs. 260-263, ---
    Overgebracht naar Directie van de extra-ordinaris Equipage, nummer toegang 1.03.02. (oud inv.nr. 261-263 naar inv.nrs. 6 en 7) (oud inv.nrs. 260 naar inv.nrs. 31 en 31)
  - Rekeningboek over de heffing van 1/2 % op de goederen gaande naar en komende uit de Middelandse Zee, 1646-1647; 264
  - Rekening boek over de heffing van 1% Tanza of Levantrecht, 1669-1687; 265
  - Voorheen inv. nr. 266, ---
    Overgebracht naar Directie Equipering Oorlogsschepen, nummer toegang 1.03.02.
  - Jaarlijkse rekeningen en verantwoordingen van de directie aan de Rekenkamer over de ontvangst van de lastgelden en de Taza, 1645-1826; 267-268; 2 pakken
    - 1645-1659, 1682, 1727-1735, 1801-1807, 267
      Bevat rekeningen (periode 1727-1735) van de Directie Hoorn.
    - 1814-1826, 268
  - Rekening van de lastgelden van de ontvanger van het College, 1761, 1764, 1766, 1777, 1778, 1783, 1793, 1795-1797, 1803-1806, 1808, 1815 en 1816; 269
  - Voorheen inv. nrs. 270-272, ---
    Overgebracht naar Directie Equipering, nummer toegang 1.03.02.
  - "Meetcelen", 1804-1810; 273
  - Vierde rekening van ontvangst en uitgaaf van Directeuren,1655 januari-juli; ter generaliteitsrekenkamer afgehoord, 1657 juni 17; ---
    Overgebracht naar 1.03.02 Directie Equipering Oorlogsschepen, inv.nr. 9
  - Bankboek, 1692-1713; 275
  - Kasboek van de Directie te Rotterdam, 1759-1774; 276
  - Voorheen inv. nr. 277, ---
  - Permissieboek voor de monture en bemanning van schepen, 1724-1743; 278
  - Lijst en rekeningen van de geinteresseerden in de schade te Vigo geleden, met register, 1711; 279
  - Alfabetisch register op de personen- en plaatsnamen betrekking hebbende op de geschiedenis van de Levantse handel, tot het jaar 1751, 280
  - Inventaris van het archief van de Directie van de Levantse Handel, 1810, 1843; 281
- DIRECTIE TE HOORN, B.
  - Vergaderstukken, 1644-1810; 282-289; 7 banden en 1 pak
    - 1639-1700, 282
    - 1701-1724, 283
    - 1724-1737, 284
    - 1737-1751, 285
    - 1751-1766, 286
    - 1766-1778, 287
    - 1779-1794, 288
    - 1795-1810, 289; 1 pak
  - Kopieboeken van uitgaande brieven, 1737-1793; 290-291; 2 delen
    - 1737-1756, 290
    - 1756-1793, 291
- DIRECTIE TE ROTTERDAM, C.